【裁判字號】    90,訴,286
【裁判日期】    901121
【裁判案由】    違反毒品危害防制條例
【裁判全文】
臺灣花蓮地方法院刑事判決                            九十年度訴字第二八六號
    公  訴  人  臺灣花蓮地方法院檢察署檢察官
    被      告  甲○○
右列被告因毒品危害防制條例案件，經檢察官提起公訴（九十年度毒偵字第八四三號
、九十年度偵緝字第八四號、九十年度毒偵緝字第一七六號），本院判決如左：
    主  文
甲○○連續施用第壹級毒品，累犯，處有期徒刑捌月，扣案第一級毒品海洛因壹包（
毛重拾肆點貳公克）、含第一級毒品海洛因殘渣空袋壹只，均沒收併銷毀之；又連續
施用第貳級毒品，累犯，處有期徒刑柒月，扣案第二級毒品安非他命壹小包（毛重貳
點壹公克）、含第二級毒品安非他命殘渣空袋壹只、第二級毒品安非他命壹小包（毛
重零點柒公克），均沒收併銷毀之；供施用第二級毒品安非他命之吸食器壹組，沒收
之；應執行有期徒刑壹年貳月，扣案第一級毒品海洛因壹包（毛重拾肆點貳公克）、
含第一級毒品海洛因殘渣空袋壹只、第二級毒品安非他命壹小包（毛重貳點壹公克）
、含第二級毒品安非他命殘渣空袋壹只、第二級毒品安非他命壹小包（毛重零點柒公
克），均沒收併銷毀之。供施用第二級毒品安非他命之吸食器壹組，沒收之。
    事  實
一、甲○○曾因違反麻醉藥品管理條例案件，經本院以民國八十六年度易字第五七四
    號判處有期徒刑四月確定，於八十六年十一月十一日易科罰金執行完畢，竟不知
    悔改，復因施用毒品案件，經本院裁定送臺灣花蓮勒戒所觀察、勒戒後，認無繼
    續施用毒品之傾向，由臺灣花蓮地方法院檢察署檢察官於八十九年十一月七日以
    該署八十九年度毒偵字第一○四九號處分不起訴確定。嗣又基於施用第一級毒品
    海洛因之概括犯意，自八十九年十二月九日起至九十年八月三十日止，在花蓮縣
    花蓮市○○路其租住處，施用第一級毒品海洛因多次。另並基於施用第二級毒品
    之概括犯意，自八十九年十二月九日起至九十年八月三十日止，連續在其上址租
    住處，施用第二級毒品安非他命多次。其後於八十九年十二月十日下午六時三十
    分許，在花蓮縣瑞穗鄉○○○路二一七巷九八之一號為警查獲，並扣得第一級毒
    品海洛因一包（毛重十四點二公克）、第二級毒品安非他命一包（毛重二點一公
    克）、ＦＭ２藥丸二顆；嗣於九十年四月三十日晚間八時三十分許，在花蓮市○
    ○路三六二號十樓之七號再為警查獲，並扣得含第一級毒品海洛因殘渣空袋一只
    、含第二級毒品安非他命殘渣空袋一只、第二級毒品安非他命一小包（毛重零點
    七公克）、甲○○所有用以供施用安非他命之吸食器一組；於九十年九月一日凌
    晨二時三十分許，在花蓮市○○○街與德安六街口，復為警查獲。經依本院以九
    十年度毒聲字第三八二號裁定送觀察、勒戒後，有繼續施用毒品傾向，再經本院
    以九十年度毒聲字第八二六號裁定令入戒治處所施以強制戒治一年。
二、案經花蓮縣警察局玉里分局移送臺灣花蓮地方法院檢察署檢察官偵查起訴。
    理  由
一、右揭事實，業據被告甲○○坦承不諱，核與證人張珍琳於警訊中所述情節相符，
    且被告先後為警查獲並製作警訊筆錄後經採其尿液，送驗結果，均確檢出呈安非
    他命與嗎啡陽性反應無誤，此有花蓮縣衛生局煙毒尿液檢驗成績書存卷可按。而
    海洛因係嗎啡經化學合成之半人工合成品，其藥（毒）性高於嗎啡，經吸食或注
    射進入人体，藉由人體代謝系統之新陳代謝，分解成藥（毒）性較低之嗎啡，由
    尿液排出人體，故於尿液中，以嗎啡成份檢出，此有憲兵司令部七十九年六月一
    日（七九）鑑驗字第○二七三號函、八十年六月十七日（八○）鑑驗字第二八一
    五號函、暨法務部調查局八十年三月二十八日（八○）發技一字第一八九八號函
    可稽，且按海洛因經注射入人體後，約百分之八十於二十四小時內自尿中排出，
    一般而言，尿液中能否驗出嗎啡陽性反應與其投與量、投與途徑、採尿時間、個
    人體質、及檢驗方法之靈敏度有關，國外曾有文獻報導注射六毫克之海洛因鹽酸
    鹽，其代謝物嗎啡之平均可檢出時限約為二十六小時。另嗎啡經注射入人體後，
    百分之九十以上於二十四小時內自尿中排出，國外曾有文獻報導注射二十毫克之
    嗎啡硫酸鹽，其嗎啡之平均可檢出時限約為四十五小時，此亦有行政院衛生署藥
    物食品檢驗局八十一年九月八日（八一）藥檢一字第八一一四八八五號函可參。
    另吸用安非他命者，其於吸食後九十六小時（即四日）內所採之尿液，雖經人體
    代謝作用，仍可能被檢出殘餘安非他命劑量，此有行政院衛生署藥物食品檢驗局
    八十一年藥一字第○○一一五六號函可稽，足徵被告前揭自白應與事實相符，堪
    予採信。此外，復有搜索扣押證明筆錄及扣押物品清單附卷及如事實欄所載之物
    扣案可資佐證。又被告前因施用毒品案件，經本院裁定送臺灣花蓮勒戒所觀察、
    勒戒後，認無繼續施用毒品之傾向，由臺灣花蓮地方法院檢察署檢察官於八十九
    年十一月七日以該署八十九年度毒偵字第一○四九號處分不起訴確定，有台灣花
    蓮地方法院檢察署刑案資料查註紀錄表一份在卷足憑。其於五年後再犯毒品危害
    防制條例第十條之罪，經裁定送觀察勒戒，認有繼續施用毒品傾向，並經本院以
    九十年度毒聲字第八二六號裁定令入戒治處所施以強制戒治一年，有台灣高等法
    院被告全國前案紀錄表及臺灣花蓮看守所九十年九月一日花所總字第一九九八號
    函送之證明書一份附卷可參，被告罪證明確，應予依法論科。
二、核被告所為，係犯毒品危害防制條例第十條第一項之施用第一級毒品罪及同條例
    第十條第二項之施用第二級毒品罪。被告持有第一級毒品海洛因及第二級毒品安
    非他命，既意在供己施用，其持有海洛因與安非他命之低度行為皆應為施用之高
    度行為吸收，均不另論罪。被告先後多次施用第一級毒品海洛因與第二級毒品安
    非他命之行為，均時間緊接，犯罪構成要件相同，各顯係基於概括犯意為之，應
    依連續犯規定以一罪論，並均依法加重其刑。其所犯上開二罪之間，犯意各別，
    行為互殊，應予分論併罰。第查被告曾有如事實欄所載之犯罪前科與執行紀錄，
    有臺灣花蓮地方法院檢察署刑案資料查註紀錄表及台灣高等法院被告全國前案紀
    錄表各一份附卷足按，其於五年以內再犯本案有期徒刑以上之罪，係屬累犯，應
    依法就所犯施用海洛因與安非他命部分各遞加重其刑。爰審酌被告有前開前科，
    品行不佳，前因施用毒品，經觀察、勒戒後，又於五年內再犯施用毒品犯行，戕
    害己身及犯後坦承犯行，態度良好等一切情狀，量處如主文所示之刑，並定其應
    執行之刑，以資懲儆。
三、扣案含第一級毒品海洛因殘渣空袋壹只、含第二級毒品安非他命殘渣空袋壹只，
    其毒品與空袋不易析離，連同其餘扣案之第一級毒品海洛因壹包（毛重拾肆點貳
    公克）、第二級毒品安非他命壹小包（毛重貳點壹公克）、第二級毒品安非他命
    壹小包（毛重零點柒公克），依毒品危害防治條例第十八條第一項前段，不問屬
    於犯人與否，均沒收併銷毀之。另扣案之安非他命吸食器一組，為被告所有，用
    以供施用毒品安非他命之物，業據被告供明在卷，應依刑法第三十八條第一項第
    二款，宣告沒收之。至其餘扣案物，被告否認為其所有，復非屬違禁物，爰不為
    沒收之諭知，併此敘明。
據上論斷，應依刑事訴訟法第二百九十九條第一項前段，毒品危害防制條例第十條第
一項、第二項、第十八條第一項前段，刑法第十一條前段、第五十六條、第四十七條
、第五十一條第五款、第三十八條第一項第二款，判決如主文。
本案經檢察官李子春到庭執行職務。
中      華      民      國    九十      年     十一     月    二十一    日
                                    台灣花蓮地方法院刑事庭
                                        法  官  陳  世  博
右正本證明與原本無異。
如不服本判決，應於判決送達後十日內向本院提出上訴狀( 應附繕本 )，上訴於
臺灣高等法院花蓮分院。
                                        書記官  連  玫  馨
中      華      民      國    九十      年              月              日


司法院資訊處製作；財團法人民間司法改革基金會備份。
